高雄高等行政法院判決
　　　　　　　　　　　　　　 　 九十四年度訴字第三七四號
　　　　　　　　　　　　　　 .
原　　　告　甲○○
被　　　告　財政部臺灣省南區國稅局
代　表　人　乙○○局長
訴訟代理人　丙○○
上列當事人間因綜合所得稅事件，原告不服財政部中華民國九十
四年三月二十四日台財訴字第０九四０００二三六三０號訴願決
定，提起行政訴訟。本院判決如下：
　　主  文
原告之訴駁回。
訴訟費用由原告負擔。
　　事　實
壹、事實概要：
　　緣原告係太子飼料股份有限公司（下稱太子飼料公司）股東
    ，其八十九年度綜合所得稅結算申報，短漏報取自太子飼料
    公司營利所得新臺幣（下同）一、六七０、二六０元，經法
    務部調查局嘉義縣調查站（下稱嘉義縣調查站）查扣太子飼
    料公司民國（下同）八十九年四月二十一日股東常會決議通
    過八十八年度損益分配處理表，通報被告審理違章成立，合
    併核定其八十九年度綜合所得總額，並按所漏稅額三七二、
    六九七元依有無扣繳憑單分別處０．二倍及０．五倍之罰鍰
    ，計一八五、九００元（計至百元為止），原告不服，申經
    復查結果，獲准追減營利所得二七八、四００元，重行核算
    漏稅額為二八九、一七七元，並按所漏稅額依有無扣繳憑單
    分別處０．二倍及０．五倍之罰鍰計一四四、二００元（計
    至百元為止），原告仍不服，提起訴願，經遭決定駁回，遂
    提起本件行政訴訟。
貳、兩造聲明：
一、原告聲明求為判決：
（一）訴願決定、復查決定及原處分關於不利原告部分均撤銷。
（二）訴訟費用由被告負擔。
二、被告聲明求為判決：
（一）原告之訴駁回。
（二）訴訟費用由原告負擔。
參、兩造主張之理由：
甲、原告起訴意旨略謂：
一、按太子飼料公司被嘉義縣調查站查扣之八十九年四月二十一
    日股東會會議紀錄所附資料並無分配盈利所得之記載，節錄
    如下：
（一）議事錄提案人欄三，董事長報告以往八十五、八十六、八
      十七年度利潤（盈餘）全部投資於新機械設備資產計九、
      七八七、四三七元並於八十八年度股東常會決議通過（表
      示並無盈餘可分配）。
（二）議事錄討論案（二）因股東邱文卿及蘇良興二位退股事宜
      之檢討案，董事長提案謂，如果有人承購，公司資金許可
      的話可將此金額當作股利再分配十％，因無人承購故無資
      金可分配，並無損益分配之決議。
二、另按太子飼料公司被嘉義縣調查站查扣之九十年六月三十日
    股東常會議事錄之記載亦無分配損益之決議，節錄如下：
（一）討論事項：決議八十九年度盈餘列入九十年度盈餘內不作
      分配。
（二）臨時動議決議：八十八年度以前未分配之五％，本年底不
      論新舊股東都參加分配（表示八十八年度尚無五％股利之
      分配）。
三、原處分及訴願決定依太子飼料公司帳載資本額之變動認定太
    子飼料公司分配七、九三四、七００元之部分欠缺證據。按
    太子飼料公司八十八年登記資本額六０、０００、０００元
    若依據查扣之八十八年度損益分配處理表，八十八度股利分
    配五、二九０、０一六元，未分配盈餘額八五五、二八一元
    已轉入公積金不分配，若依其附註記載先發行五％（即二、
    六四五、０八０元），另五％轉入八十九年度資產負債表調
    整變更，則八十九年度資本額即為六二、六四五、０八０元
    ，恰與查扣之資產負債表記載之資本額相符，又八十九年度
    資產負債表列示之累積盈虧五、八七五、七五０元加上本期
    損益二一一、一七八元等於六、０八四、九二八元，與查扣
    之八十九年損益表之年度盈餘六、０八四、九二八元相符，
    故太子飼料公司並無發放二十％股票股利，至為明白，原處
    分及訴願決定逕將查扣之八十九年度資產負債表及八十八年
    度資產負債表予以比較並以發放股票股利一０、五八０、０
    ００元之推估認有逃稅之嫌，不無草率，至於八十九年度股
    東名冊增資金額欄，乃為計算各股東權益比例，以便邱文卿
    及蘇良興二股東退股時評價股權為目的，並非股票股利之發
    行，併此說明，原告確未受股利分配至為明確。
乙、被告答辯意旨略謂：
一、營利所得部分：
（一）按「個人之綜合所得總額，以其全年左列各類所得合併計
      算之：第一類：營利所得：公司股東所獲分配之股利總額
      ．．．屬之。」為所得稅法第十四條第一項第一類所明定
      。
（二）原告係太子飼料公司股東，被告依查得資料，以該公司經
      董監事及股東常會通過於八十九年度分配實收資本額百分
      之十現金股利五、二九０、一六０元及百分之二十股票股
      利一０、五八０、０００元予各股東，乃按該公司八十九
      年度股東名冊原告出資比例（五、五六七、六００元／五
      二、九０一、六００元），核定其營利所得一、六七０、
      二六０元（現金股利五五六、七六０元及股票股利一、一
      一三、五００元）。
（三）查鈞院九十三年度訴字第三五九號判決載略以：「經查，
      本件原告（太子飼料公司）經嘉義縣調查站查扣之八十九
      年度資產負債表雖有二份，然其中一份，．．．顯有錯誤
      。至扣案之另份八十九年度資產負債表及損益表，．．．
      其內容應較符實際；並依嘉義縣調查站查扣之原告公司九
      十年度董監事暨股東常會會議記錄，及該會議記錄所附資
      料，上述資產負債表及損益表（第二份），不僅已經原告
      董、監事會暨股東常會決議通過，且上述資產負債表及損
      益表均蓋有原告公司及代表人之印章，而原告代表人莊松
      林及出席股東郭聰榮等人亦均有在該會議記錄簽名，有該
      等資產負債表、損益表及會議記錄在原處分卷可按，故上
      述資產負債表及損益表等原告公司表冊應屬原告公司內部
      之確實文件，而非僅是草稿性質。況訴外人陳惠如曾於嘉
      義縣調查站調查時陳稱：其是於八十八年八月至九十年三
      月間擔任原告公司會計，有製作原告公司八十八年度及八
      十九年度之公司內帳，該二年度原告公司之外帳則由曾惠
      玫製作等語；而訴外人曾惠玫亦於嘉義縣調查站調查時陳
      稱：原告公司八十九年度內帳應是該段期間公司會計陳惠
      如較清楚等語甚明，有調查筆錄附原處分卷可參；核訴外
      人陳惠如與曾惠玫關於原告公司八十九年度有分設內、外
      帳之陳述情節相符，故原告公司於八十九年度關於公司之
      帳冊確有內、外帳之分一節甚明。」而原告亦不否認嘉義
      縣調查站查扣太子飼料公司之資產負債表、損益表、歷年
      董監事暨股東常會會議記錄及該會議記錄所附資料，為該
      公司所有，合先陳明。
（四）次查據嘉義縣調查站查扣該公司八十九年四月二十一日股
      東常會討論之八十八年度損益分配處理表記載，稅後盈餘
      六、一四五、二九七元減除分配現金股利五、二九０、０
      一六元（除八十九年一月先發放現在資本額百分之五外，
      八十九年五月間再予分發百分之五，共計百分之十，以現
      金股利）餘八五五、二八一元，而上揭股東常會會議記錄
      亦記載，討論案（一）為八十八年度損益分配處理表說明
      並討論之，公司股利分配情形並確認之，決議為照原案追
      認通過，即決議為照該表分配現金股利百分之十追認通過
      ，並非無決議分配損益之紀錄；另負責人莊松林九十一年
      三月十四日於被告處談話紀錄稱，該公司原登記資本額六
      ０、０００、０００元，扣除八十九年一月間退股股東邱
      文卿及蘇良興等二人（股款金額合計七、０九八、四００
      元）未發放股利外，於八十九年一月及五月間各發放實收
      資本額百分之五現金股利予股東，總計發放現金股利五、
      二九０、一六０元【（六０、０００、０００元－退股七
      、０九八、四００元）×１０％】。是太子飼料公司負責
      人莊松林所稱八十九年度發放現金股利五、二九０、一六
      ０元，與嘉義縣調查站查扣該公司股東常會決議通過發放
      現金股利金額相符，且有太子飼料公司負責人莊松林向被
      告所屬嘉義縣分局補報全年股利分配彙總資料申報書及股
      利憑單可稽，是被告核定該公司分配百分之十現金股利五
      、二九０、一六０元予各股東，並無不合。又依八十九年
      四月二十一日股東常會討論（二）為原股東邱文卿及蘇良
      興退股事宜，附表歷年（八十五～八十八）累積盈餘處理
      分配明細表說明檢討，董事長提案為如果有人承購公司資
      金許可的話，可將此金額當作股利再分配百分之十，該百
      分之十與本件系爭營利所得無涉，況邱文卿及蘇良興二位
      股東之退股已於八十九年六月二十六日由張麗月、劉瓊華
      、莊惠娟及陳淑珍承購，有九十年度股東名冊可稽，是原
      告所訴無人承購，洵不足採。
（五）又太子飼料公司自八十六年迄今，登記實收資本額均維持
      六０、０００、０００元，有經濟部資訊網站查閱之資料
      可稽，被告逕以該公司盈餘分配案係經董監事及股東常會
      通過，且八十九年度股東名冊資本額（內帳）業已調整，
      乃據以認定八十九年度發放實收資本額百分之二十股票股
      利一０、五八０、０００元乙節，尚有未合，惟據嘉義縣
      調查站查扣太子飼料公司資料：（1）八十九年四月二十
      一日股東常會決議通過歷年累積盈餘處理分配明細表記載
      ，八十五至八十八年度累積盈餘一二、二八一、０七三元
      ，減除分配實收資本額百分之二十股票股利一０、五八０
      、０三二元｛（原資本額六０、０００、０００元－退股
      金額七、０九八、四００元）×２０％｝，餘額一、七０
      一、０四一元；另附註實收資本額百分之二十股票股利採
      分紅轉增資後，資本額雖變更為七０、五八０、０三二元
      （六０、０００、０００元＋一０、五八０、０三二元）
      ，然登記資本額仍維持六０、０００、０００元，如公司
      原承購之股份出讓後，資金許可得分配實收資本額百分之
      十現金沖抵原增資額，嗣後視資金情形可分發現金，維持
      原登記資本額。（２）九十年度股東常會決議記載「八十
      八年度以前未分配之百分之五股利，在年底前不論新舊股
      東都參加分配。九十一年度股東名冊則回復公司資本額為
      六０、０００、０００元，以求單純簡單化。」又九十年
      度股東名冊資本額已減少為六二、六四五、三００元。是
      太子飼料公司九十年度股東名冊記載資本額為六二、六四
      五、三００元，較八十九年度股東名冊資本額七０、五八
      ０、０００元，減少七、九三四、七００元，實則已分配
      現金股利予各股東。被告按原告出資比例重行計算營利所
      得一、三九一、八六０元【（１０％現金股利五、二九０
      、一六０元×五、五六七、六００元／五二、九０一、六
      ００元）＋｛已分配現金股利八三五、一００元（八十九
      年股款金額六、六八一、一００元－九十年股款金額五、
      八四六、０００元）｝】，復查結果，原核定營利所得一
      、六七０、二六０元，乃予追減二七八、四００元。而上
      揭九十年度股東常會決議記載八十八年度以前未分配之百
      分之五股利，係指八十九年四月二十一日股東常會決議通
      過歷年累積盈餘處理分配明細表記載，分配百分之二十股
      票股利，八十九年度已分配百分之十五現金股利，尚餘百
      分之五股利未分配，如前所述，該百分之五股利已於復查
      階段追減在案，此與八十八年度損益分配處理表記載於八
      十九年一月及五月各分配百分之五之現金股利不同，是原
      告所訴八十八年度尚無百分之五股利之分配，洵不足採。
（六）另查八十九年五月二日股東會議議事紀錄討論事項案由（
      二）２．為依公司歷年（八十五～八十八）累積損益，經
      重行處理如附明細表｛歷年（八十五～八十八）累積盈餘
      處理分配明細表｝，並調整股東名冊，請予討論，嗣決議
　　　為照原案通過，該歷年（八十五～八十八）累積盈餘處理
　　　分配明細表，已載明分配股利之方式，非原告所稱被告逕
　　　以八十八及八十九年度之資產負債表比較，推估太子飼料
　　　公司八十九年度發放股票股利一０、五八０、０００元，
　　　原告所訴未分配股利，洵不足採。
二、罰鍰部分：
（一）按「納稅義務人應於每年二月二十日起至三月底止，填具
      結算申報書，向該管稽徵機關，申報其上一年度內構成綜
      合所得總額．．．之項目及數額，以及有關減免、扣除之
      事實，並應依其全年應納稅額減除．．．扣繳稅額及可扣
      抵稅額，計算其應納之結算稅額，於申報前自行繳納。」
      及「納稅義務人已依本法規定辦理結算申報，但對依本法
      規定應申報課稅之所得額有漏報或短報情事者，處以所漏
      稅額兩倍以下之罰鍰。」為行為時所得稅法第七十一條第
      一項前段及第一百十條第一項所明定。次按「人民違反法
      律上之義務而應受行政罰之行為，法律無特別規定時，雖
      不以出於故意為必要，仍須以過失為其責任條件。但應受
      行政罰之行為，僅須違反禁止規定或作為義務，而不以發
      生損害或危險為其要件者，推定為有過失，於行為人不能
      舉證證明自己無過失時，即應受處罰。」為司法院釋字第
      二七五號解釋在案。
（二）原告八十九年度漏報營利所得一、六七五、六六二元，違
      反行為時所得稅法第七十一條第一項規定，有綜合所得稅
      結算申報書、核定通知書、各類所得扣繳暨免扣繳憑單及
      非扣繳所得資料可稽，違章事證足堪認定，其應申報而未
      申報，縱非故意，要難謂無過失，惟如前述，本件經復查
      追減營利所得二七八、四００元，重行核算漏稅額二八九
      、一七七元，依前揭規定按所漏稅額酌情減輕處一、一一
      八元０．二倍及二八八、０五九元０．五倍罰鍰計一四四
      、二００元（計至百元止），並無違誤。
　　理　由
一、按「個人之綜合所得總額，以其全年左列各類所得合併計算
    之：第一類：營利所得：公司股東所獲分配之股利總額．．
    ．屬之。」「納稅義務人應於每年二月二十日起至三月底止
    ，填具結算申報書，向該管稽徵機關，申報其上一年度內構
    成綜合所得總額．．．之項目及數額，以及有關減免、扣除
    之事實，並應依其全年應納稅額減除．．．扣繳稅額及可扣
    抵稅額，計算其應納之結算稅額，於申報前自行繳納。」及
    「納稅義務人已依本法規定辦理結算申報，但對依本法規定
    應申報課稅之所得額有漏報或短報情事者，處以所漏稅額兩
    倍以下之罰鍰。」分別為行為時所得稅法第十四條第一項第
    一類、第七十一條第一項前段及第一百十條第一項所明定。
    次按「人民違反法律上之義務而應受行政罰之行為，法律無
    特別規定時，雖不以出於故意為必要，仍須以過失為其責任
    條件。但應受行政罰之行為，僅須違反禁止規定或作為義務
    ，而不以發生損害或危險為其要件者，推定為有過失，於行
    為人不能舉證證明自己無過失時，即應受處罰。」為司法院
    釋字第二七五號解釋在案。
二、經查，原告係太子飼料公司股東，其八十九年度綜合所得稅
    結算申報，短漏報取自太子飼料公司營利所得一、六七０、
    二六０元，經嘉義縣調查站查扣太子飼料公司八十九年四月
    二十一日股東常會決議通過八十八年度損益分配處理表，及
    歷年（八十五～八十八）累積盈餘處理分配明細表，通報被
    告審理違章成立，合併核定其八十九年度綜合所得總額，並
    按所漏稅額三七二、六九七元依有無扣繳憑單分別處０．二
    倍及０．五倍之罰鍰，計一八五、九００元（計至百元為止
    ），原告不服，申請復查，獲准追減營利所得二七八、四０
    ０元，重行核算漏稅額為二八九、一七七元，並按所漏稅額
    依有無扣繳憑單分別處０．二倍及０．五倍之罰鍰計一四四
    、二００元（計至百元為止）等情，已經兩造分別陳述在卷
    ，並有原告八十九年度綜合所得稅結算申報書、被告八十九
    年度綜合所得稅核定通知書、九十二年七月四日九十二年度
    財綜所字第六七０九一一０一一五０號處分書及九十三年十
    一月十一日南區國稅法二字第０九三０一一七一一四號復查
    決定書附於原處分卷可稽，堪以信實。
三、原告雖主張：（一）依嘉義縣調查站所查扣太子飼料公司之
    八十九年四月二十一日股東會議會議記錄，並無分配盈利所
    得之記載，議事錄提案人欄三，董事長報告以往八十五、八
    十六、八十七年度利潤（盈餘）全部投資於新機械設備資產
    ，並於八十八年度股東常會決議通過，表示並無盈餘可分配
    ；議事錄討論案二，股東邱文卿及蘇良興退股事宜之檢討案
    ，董事長提案謂如果有人承購，公司資金許可的話，可將此
    金額當作股利再分配十％，因無人承購故無資金可分配，並
    無損益分配之決議。（二）太子飼料公司被嘉義縣調查站查
    扣之九十年六月三十日股東常會議事錄之記載，亦無分配損
    益之決議，其決議八十九年度盈餘列入九十年度盈餘內不作
    分配，臨時動議決議八十八年度以前未分配之五％股利，九
    十年度不論新舊股東都參加分配，表示八十八年度尚無五％
    股利之分配。（三）太子飼料公司並無發放百分之二十股票
    股利，被告逕以八十八及八十九年度之資產負債表比較，推
    估太子飼料公司八十九年度發放股票股利一０、五八０、０
    ００元，有逃稅之嫌，不無草率；又太子飼料公司八十九年
    度股東名冊增資金額欄，乃為計算各股東權益比例，以便邱
    文卿及蘇良興二股東退股時評價股權為目的，並非股票股利
    之發行云云，資為爭議。
四、關於營利所得部分：
（一）查依太子飼料公司負責人莊松林九十年八月一日於嘉義縣
      調查站之調查筆錄供稱：「貴單位人員於九十年七月十八
      日太子飼料股份有限公司營業處執行搜索時，本人全程會
      同在場，又貴單位所查扣之相關帳證資料，亦經曾當場提
      示本人過目，該等帳證資料確係均為太子飼料公司所有，
      因此本人亦分別在各該查扣之帳證資料封條上簽名確認。
      」等語，有調查筆錄附原處分卷可參。而原告亦不否認嘉
      義縣調查站查扣太子飼料公司之資產負債表、損益表、歷
      年董監事暨股東常會會議紀錄及該會議紀錄所附資料，為
      該公司所有，合先陳明。次查，據嘉義縣調查站查扣太子
      飼料公司八十九年四月二十一日股東常會會議紀錄記載，
      討論案（一）八十八年度損益分配處理表說明（Ｐ十二）
      並討論之，公司股利分配情形並確認之，決議為照原案通
      過。而依該八十八年度損益分配處理表記載，稅後盈餘六
      、一四五、二九七元減除分配現金股利五、二九０、０一
      六元（本分配股利除前先發放五％外，八十九年五月間再
      予分發五％，共計十％，以現金股利）其餘分配尚餘列公
      積金八五五、二八一元，即決議為照該表分配現金股利十
      ％追認通過，並非無決議分配損益之紀錄甚明。另太子飼
      料公司負責人莊松林九十一年三月十四日於被告處談話紀
      錄稱，該公司於八十九年一月及五月間各發放五％現金股
      利予股東，除於八十九年一月間退股股東邱文卿及蘇良興
      等二人（股款金額合計七、０九八、四００元）未發放股
      利外，總計發放現金股利五、二九０、一六０元【（六０
      、０００、０００元－退股七、０八九、四００元）×十
      ％】。是太子飼料公司負責人莊松林所稱八十九年度發放
      現金股利五、二九０、一六０元，與嘉義縣調查站查扣該
      公司股東常會決議通過發放現金股利金額相符，且有莊松
      林向被告所屬嘉義縣分局補報全年股利分配彙總資料申報
      書及股利憑單可稽，是被告核定該公司分配十％現金股利
      五、二九０、一六０元予各股東，並無不合。又依太子飼
      料公司八十九年四月二十一日股東常會會議紀錄所載，提
      案人欄三董事長發言第三點為以往公司的利潤是投資機械
      資產，所以沒分配，等一下後面會再討論。而觀諸該會議
      紀錄之後再討論二點，討論案（一）為八十八年度損益分
      配處理表說明及公司股利分配情形，討論（二）為原股東
      邱文卿及蘇良興退股事宜及附表（二）歷年八十五、八十
      六、八十七、八十八累積盈餘處理分配明細表說明檢討，
      均未提及以利潤投資機械設備一事；再觀本院卷附八十八
      年四月二十四日股東常會會議紀錄七、討論事項２為八十
      七年度營業情形如附損益表，該盈餘擬併入上年度預提新
      機械設備經費資金，本年度暫不分股利，以下年度視營運
      情況再行處理，請討論之。決議：按照本公司新機械設備
      經費，以年度盈餘處理明細表，經討論後照原案通過。可
      知八十九年四月二十一日股東常會會議紀錄所載以往公司
      的利潤是投資機械資產，所以沒分配云云，僅表示八十七
      年度盈餘暫不分配，並無法證明八十九年亦無分配盈餘。
      再依八十九年四月二十一日股東常會會議紀錄討論（二）
      為原股東邱文卿及蘇良興退股事宜，附表歷年八十五、八
      十六、八十七、八十八累積盈餘處理分配明細表說明檢討
      。董事長提案為如果有人承購，公司資金許可的話，可將
      此金額當作股利再分配十％等語，足見該十％與本件系爭
      營利所得無涉，況邱文卿及蘇良興二位股東之退股已於八
      十九年六月二十六日由張麗月、劉瓊華、莊惠娟及陳淑珍
      承購，有九十年度股東名冊可稽。是原告所訴：依嘉義縣
      調查站所查扣太子飼料公司之八十九年四月二十一日股東
      會議會議記錄，並無分配盈利所得之記載，議事錄提案人
      欄三，董事長報告以往八十五、八十六、八十七年度利潤
      （盈餘）全部投資於新機械設備資產，並於八十八年度股
      東常會決議通過，表示並無盈餘可分配；議事錄討論案二
      ，股東邱文卿及蘇良興退股事宜之檢討案，董事長提案謂
      如果有人承購，公司資金許可的話，可將此金額當作股利
      再分配十％，因無人承購故無資金可分配，並無損益分配
      之決議云云，洵不足採。
（二）再查，太子飼料公司自八十六年迄今，登記實收資本額均
      維持六０、０００、０００元，此有經濟部資訊網站查閱
      之資料可稽。被告以該公司盈餘分配案係經董監事及股東
      常會通過，且八十九年度股東名冊資本額（內帳）業已調
      整，乃據以認定八十九年度發放實收資本額二十％股票股
      利一０、五八０、０００元乙節，固有未合。惟查，據嘉
      義縣調查站查扣太子飼料公司資料：(1)依八十九年四月二
      十一日股東常會決議通過歷年（八十五、八十六、八十七
      、八十八）累積盈餘處理分配明細表記載，八十五至八十
      八年度累積盈餘一二、二八一、０七三元，減除分配實收
      資本額二十％股票股利一０、五八０、０三二元﹝（原資
      本額六０、０００、０００元－退股金額七、０九八、四
      ００元）×二十％﹞，餘額一、七０一、０四一元；另附
      註實收資本額二十％股票股利採分紅轉增資後，資本額雖
      變更為七０、五八０、０三二元（六０、０００、０００
      元＋一０、五八０、０三二元），然登記資本額仍維持六
      ０、０００、０００元，如公司原承購之股份出讓後，資
      金有許可得分配實收資本額十％現金沖抵原增資額，嗣後
      視資金情形可分發現金，維持原登記資本額。(2)九十年度
      股東常會決議記載「八十八年度以前未分配之五％股利，
      在年底前不論新舊股東都參加分配。九十一年度股東名冊
      則回復公司資本額為六０、０００、０００元，以求單純
      簡單化。」又九十年度股東名冊資本額已減少為六二、六
      四五、三００元。是太子飼料公司九十年度股東名冊載資
      本額為六二、六四五、三００元，較八十九年度股東名冊
      資本額七０、五八０、０００元，減少七、九三四、七０
      ０元，實則已分配現金股利予各股東。被告乃按原告出資
      比例重行計算原告營利所得一、三九一、八六０元【（十
      ％現金股利五、二九０、一六０元×五、五六七、六００
      元／五二、九０一、六００元）＋｛已分配現金股利八三
      五、一００元（八十九年獲二十％股票股利轉增資後股款
      金額六、六八一、一００元－九十年股款金額五、八四六
      、０００元）｝】，復查結果，原核定營利所得一、六七
      ０、二六０元，乃予追減二七八、四００元，亦無不合。
      而上開九十年六月三十日太子飼料公司九十年度股東常會
      決議所載八十八年度以前未分配之五％股利云云，係指八
      十九年四月二十一日股東常會決議通過歷年累積盈餘處理
      分配明細表載，分配二十％股票股利，八十九年度已分配
      十五％現金股利，尚餘五％股利未分配。而該五％股利已
      經被告於復查階段追減在案，此與八十八年度損益分配處
      理表載於八十九年一月及五月各分配五％之現金股利尚有
      不同。又九十年度股東常會討論事項所載「八十九年度
      損益表盈餘擬列入九十年度資產負債表法定公積金保留，
      俟年底再行檢討財務狀況後酌予分配。．．．決議通過．
      ．．。」係指八十九年度盈餘之處理方式，與本件系爭營
      利所得為八十八年以前所發生之盈餘而於八十九年分配無
      涉。是原告所訴：太子飼料公司被嘉義縣調查站查扣之九
      十年六月三十日股東常會議事錄之記載，亦無分配損益之
      決議，其決議八十九年度盈餘列入九十年度盈餘內不作分
      配，臨時動議決議八十八年度以前未分配之五％股利，九
      十年度不論新舊股東都參加分配，表示八十八年度尚無五
      ％股利之分配云云，亦不足採。
（三）另查，依太子飼料公司八十九年五月二日股東會議議事紀
      錄所載討論事項案由（二）２為依公司歷年（八十五～八
      十八）累積損益，經重行處理如附明細表﹝歷年（八十五
      ～八十八）累積盈餘處理分配明細表﹞，並調整股東名冊
      ，請予討論，嗣決議為照原案通過。經查，該歷年（八十
      五～八十八）累積盈餘處理分配明細表，業已載明分配股
      利之方式，此有該（八十五～八十八）累積盈餘處理分配
      明細表附於原處分卷可憑，是原告所稱：原告並未受有股
      利之分配，被告逕以八十八及八十九年度之資產負債表比
      較，推估太子飼料公司八十九年度發放股票股利一０、五
      八０、０００元，不無草率云云，仍非有據。至太子飼料
      公司八十九度股東名冊增資股款金額欄雖載以百分之二十
      分紅轉增資股票股利，惟據前述扣案資料係股利暫記資本
      額，嗣後視資金情形再分發現金，實則如上所述太子飼料
      公司八十九年度係分配十五％現金股利七、九三四、七０
      ０元，復查決定已予變更。原告訴稱：太子飼料公司八十
      九年度股東名冊增資金額欄，乃為計算各股東權益比例，
      以便邱文卿及蘇良興二股東退股時評價股權為目的，並非
      股票股利之發行云云，顯有誤會，併予敘明。
五、罰鍰部分：
　　本件原告八十九年度綜合所得稅結算申報，短漏報取自太子
    飼料公司營利所得一、六七０、二六０元，並因而逃漏綜合
    所得稅三七二、六九七元，違反行為時所得稅法第七十一條
    第一項規定，已如上述，且有原告綜合所得稅結算申報書、
    被告核定通知書、各類所得扣繳暨免扣繳憑單及非扣繳所得
    資料可稽，故原告有漏報課稅所得額而逃漏綜合所得稅之行
    為甚明，其應申報而未申報，縱無故意，亦有應注意、能注
    意而不注意之過失，揆諸前揭司法院釋字第二七五號解釋意
    旨，即應受罰。是原告於八十九年度有所得稅法第一百十條
    第一項所規定漏報課稅所得額而逃漏綜合所得稅之違章事實
    ，足堪認定。本件被告經復查追減營利所得二七八、四００
    元，重行核算漏稅額二八九、一七七元，依前揭規定按原告
    所漏稅額依有無扣繳憑單分別處一、一一八元０．二倍及二
    八八、０五九元０．五倍罰鍰計一四四、二００元（計至百
    元止），於法並無不合。
六、綜上所述，原告之主張，均無可採。從而，被告初查原告八
    十九年度營利所得短漏報一、六七０、二六０元，逃漏綜合
    所得稅三七二、六九七元，裁處罰鍰一八五、九００元，復
    查決定追減原告營利所得二七八、四００元，重行核算漏稅
    額二八九、一七七元，及罰鍰變更為一四四、二００元，洵
    無違誤，訴願決定遞予維持，亦無不合。原告提起本件訴訟
    ，求為撤銷，為無理由，應予駁回。
據上論結，本件原告之訴為無理由，爰依行政訴訟法第一百九十
五條第一項後段、第九十八條第三項前段，判決如主文。
中　　華　　民　　國　 九十四　 年　　十二 　月　二十　日
                  第一庭審判長法　官　呂佳徵
                              法  官　林勇奮
                              法  官　蘇秋津
以上正本係照原本作成。
如不服本判決，應於判決送達後二十日內向本院提出上訴書狀，
其未表明上訴理由者，應於提起上訴後二十日內向本院提出上訴
理由書（須按對造人數附繕本）；如於本判決宣示或公告後送達
前提起上訴者，應於判決送達後二十日內補提上訴理由書（須附
繕本）。未表明上訴理由者，逕以裁定駁回。
提起上訴應預繳送達用雙掛號郵票七份（每份三十四元）。
中　　華　　民　　國　 九十四　 年　　十二 　月　二十　日
　　　　　　　　　　　　　　　書記官　涂瓔純
